【裁判字號】    99,訴,209
【裁判日期】    990325
【裁判案由】    偽證等
【裁判全文】
臺灣板橋地方法院刑事判決               99年度訴字第209號
公  訴  人  臺灣板橋地方法院檢察署檢察官
被      告  甲○○
上列被告因竊盜案件，經檢察官提起公訴（96年度偵緝字第2687
號號），被告於準備程序中就被訴事實為有罪之陳述，經本院合
議庭裁定改以簡式審判程序審理，判決如下：
    主  文
甲○○結夥三人以上攜帶兇器毀壞門扇竊盜，處有期徒刑捌月，
減為有期徒刑肆月，如易科罰金，以新臺幣壹仟元折算壹日，空
氣槍（槍枝管制編號0000000000號）壹枝沒收。
    事  實
一、甲○○（原名陳冠州）與余宗錫、林洪慶（上2 人經臺灣高
    等法院以98年度上訴字第3257號判決有罪在案）、黃信偉（
    另涉妨害自由部分經99年度訴緝字第22號判決有罪在案）、
    周志宏（經本院以97年度訴字第2388號判決有罪在案）及另
    名不詳真實姓名年籍之成年男子，因受楊銘鵬之委託代為處
    理簡素霞與乙○○○之債務糾紛，於民國96年1 月2 日下午
    ，由余宗錫駕駛楊銘鵬所有車號3J－7763號綠色自用小客車
    ，另由周志宏駕駛許新正所有車號LU－4285號白色自用小客
    車，分別搭載林洪慶、甲○○、黃信偉及另名不詳真實姓名
    年籍之成年男子等人，再度前往臺北縣三峽鎮○○路222 號
    乙○○○之工寮欲處理債務問題。其等搭乘上開二輛自用小
    客車，於同日16時26分許在移除上述工寮所在之產業道路上
    之路障而先後駛入後，余宗錫、林洪慶、甲○○及另名不詳
    真實姓名年籍之成年男子，先行乘坐上開綠色自用小客車逕
    至乙○○○之上揭工寮；乃其等見無人在該建築物內，竟共
    同意圖為自己不法之所有，基於竊盜之犯意聯絡，於同日16
    時32分許，先由林洪慶以所攜帶可供兇器使用之空氣槍【槍
    枝管制編號0000000000號；林洪慶所涉持有空氣槍罪，業經
    本院另以97年度上訴字第1848號判處有期徒刑2 年，併科罰
    金新臺幣（下同）6 萬元，並經最高法院駁回上訴確定】，
    對上開工寮鐵門射擊鋼珠彈（因林洪慶射擊時甲○○人在工
    寮後門，對於林洪慶所持之空氣槍是否有殺傷力，欠缺主觀
    認識，對持有空氣槍罪部分無犯意聯絡）；其等並持客觀上
    足以對人之生命、身體、安全構成威脅，可供兇器使用之不
    明器械，撬開工寮後門、側門門鎖而毀壞門扇後，再由余宗
    錫、林洪慶、甲○○及另名不詳真實姓名年籍之成年男子進
    入該建築物內，竊取乙○○○所有之皮包1 只（內有駕駛執
    照、現金2,000 元、女用白Ｋ金手錶）、木棍刀、大型鐵鋸
    各1 支及中型鐵鋸2 支。嗣因乙○○○報警處理，而為警循
    線查獲。
二、案經乙○○○訴由臺北縣政府警察局三峽分局及新莊分局報
    請臺灣板橋地方法院檢察署檢察官及檢察官自動檢舉簽分偵
    查起訴。
    理  由
一、本案被告甲○○所犯為死刑、無期徒刑或最輕本刑為3 年以
    上有期徒刑以外之罪，其於準備程序中就被訴事實為有罪之
    陳述，經法官告知簡式審判程序之旨，並聽取公訴人及被告
    之意見後，依刑事訴訟法第273 條之1 第1 項規定，裁定由
    受命法官獨任進行簡式審判程序，合先敘明。
二、前揭事實，業據被告甲○○在本院審理時坦承不諱，核與共
    同被告余宗錫、林洪慶、周志宏及黃信偉在警詢、偵訊及本
    院97年度訴字第2388號案件審理時供述情節大致相符，並經
    證人即告訴人乙○○○於警詢時、偵查中及本院97年度上訴
    字第2388號案件審理時證述綦詳。此外，並有案發現場照片
    24幀、監視錄影光碟暨翻拍照片等件附卷可稽，堪認被告上
    開自白與事實相符。從而，本案事證明確，被告上開犯行堪
    以認定。
三、按刑法第321 條第1 項第2 款所謂「門扇」，係指門戶、窗
    扇等阻隔出入之設備而言；查被告甲○○等人破壞告訴人乙
    ○○○工寮鐵門門鎖進入屋內行竊，其毀壞行為自符合該款
    所稱「毀壞門扇」。次按刑法第321 條第1 項第3 款之攜帶
    兇器竊盜罪，係以行為人攜帶兇器為其加重條件，此所謂兇
    器，其種類並無限制，凡客觀上足對人之生命、身體、安全
    構成威脅，具有危險性之兇器均屬之，且祗須行竊時攜帶此
    種具有危險性之兇器為已足，並不以攜帶之初有行兇之意圖
    為必要（最高法院79年度台上字第5253號判例意旨參照）。
    查共犯林洪慶所攜帶之空氣槍，及監視錄影翻拍照片所見其
    等所持有之不明器械，客觀上足以用為實施強暴、脅迫或抵
    抗行為，而於人之生命、身體之安全，易生危險之器械，自
    為兇器之一種。又被告甲○○與余宗錫、林洪慶及另名真實
    姓名年籍不詳之成年男子共同竊盜，自屬刑法第321 條第1
    項第4 款所稱之結夥三人以上。是核被告甲○○所為，係犯
    刑法第321 條第1 項第2 款、第3 款、第4 款之結夥三人以
    上攜帶兇器毀壞門扇竊盜罪。又被告余宗錫、林洪慶與甲○
    ○及另名真實姓名年籍不詳之成年男子間，就前開竊盜犯行
    ，有犯意聯絡及行為分擔，均為共同正犯。爰審酌被告正值
    青壯，本可期其從事正當職業奮發向上，利己利人，詎不循
    法律途徑催討債務，夥同林洪慶、周志宏、余宗錫等人結夥
    攜帶兇器毀壞門扇竊盜，嚴重危害社會治安，兼衡其素行、
    智識程度、犯罪動機、目的、手段及所竊得財物之價值、犯
    後坦承犯行等一切情狀，量處如主文所示之刑。
四、末查本案被告甲○○犯罪時間在96年4 月24日以前，所犯為
    刑法第321 條第1 項第2 款、第3 款、第4 款之加重竊盜罪
    ，合於減刑條件，爰依中華民國96年罪犯減刑條例第2 條第
    1 項第3 款、第9 條之規定，減其刑期二分之一，並諭知其
    易科罰金之折算標準。
五、被告甲○○等人所攜以為上開竊盜犯行之空氣槍1 枝（槍枝
    管制編號0000000000號），係共犯林洪慶所有，且已於96年
    1 月2 日遭臺北市政府警察局大安分局查獲扣案，而林洪慶
    所涉犯持有空氣槍罪部分，復經最高法院以97年度台上字第
    3948號駁回上訴確定在案，此據共犯林洪慶於偵查中供明及
    上開刑事判決在卷可參（見臺灣板橋地方法院檢察署96年度
    偵字第6760號卷第132 頁），應屬違禁物，併予依刑法第38
    條第1 項第1 款規定宣告沒收。至供行竊時撬開鐵門之不明
    器械，未經扣案，是否尚存猶有未明，為免日後執行困難，
    爰不於本案為沒收之諭知，附此敘明。
據上論斷，應依刑事訴訟法第273 條之1 第1 項、第299 條第1
項前段，刑法第28條、第321 條第1 項第2 款、第3 款、第4 款
、第41條第1 項前段，刑法施行法第1 條之1 ，中華民國九十六
年罪犯減刑條例第2 條第1 項第3 款、第7 條、第9 條，判決如
主文。
本案經檢察官陳豐年到庭執行職務。
中    華    民    國    99    年    3     月    25    日
                  刑事第十一庭  法  官  陳海寧
以上正本證明與原本無異。
如不服本判決，應於判決送達後10日內敘明上訴理由，向本院提
出上訴狀 (應附繕本) ，上訴於臺灣高等法院。其未敘述上訴理
由者，應於上訴期間屆滿後20日內向本院補提理由書「切勿逕送
上級法院」。
                                書記官  馮得弟
中    華    民    國    99    年    3     月    26    日
刑法第321條（加重竊盜罪）
犯竊盜罪而有左列情形之一者，處 6 月以上、 5 年以下有期徒
刑：
一、於夜間侵入住宅或有人居住之建築物、船艦或隱匿其內而犯
之者。
二、毀越門扇、牆垣或其他安全設備而犯之者。
三、攜帶兇器而犯之者。
四、結夥三人以上而犯之者。
五、乘火災、水災或其他災害之際而犯之者。
六、在車站或埠頭而犯之者。
前項之未遂犯罰之。

司法院資訊處製作；財團法人民間司法改革基金會備份。
